【裁判字號】    92,再抗,7
【裁判日期】    920428
【裁判案由】    清償借款
【裁判全文】
臺灣高等法院高雄分院民事裁定  九十二年度再抗字第七號
      聲  請  人  乙○○
右聲請人因與相對人甲○○間清償借款事件，對於中華民國九十二年二月二十七日本
院九十二年度抗字第六六號確定裁定聲請再審，本院裁定如左：
      主    文
聲請駁回。
聲請訴訟費用由聲請人負擔。
      理    由
一、本件聲請意旨略以：伊住處之公寓大廈管理員雖於民國（下同）九十一年十一月
    二十五日代伊收受原審法院九十一年度訴字第七六四號第一審判決書，然卻於同
    年十二月一日始將該判決書轉交予伊之配偶陳秀琴，伊於是日始了解該判決書內
    容，則上訴期間應自是日起算，故伊於同年十二月十九日提起上訴，並未逾二十
    日之不變期間，原審法院以伊之上訴逾期為理由裁定駁回，伊提起抗告，亦經鈞
    院以九十二年度抗字第六六號裁定以抗告為無理由駁回抗告確定在案。然原確定
    裁定對伊於抗告程序所提出之超群大廈掛號信件登記簿及管理員名單等證物漏未
    斟酌，爰依民事訴訟法第四百九十七條之規定對原確定裁定聲請再審云云。
二、按民事訴訟法第五百零七條準用同法第四百九十七條之規定，當事人發現未經斟
    酌之證物或得使用該證物者，固得聲請再審，但以如經斟酌可受較有利益之裁判
    者為限；又不得抗告於第三審法院之事件，其經第二審確定之裁定，如就足以影
    響於裁定之重要證物，漏未斟酌者，始得聲請再審。又按受公寓大廈管理委員會
    僱用之管理員，其所服勞務包括為公寓大廈住戶接收郵件者，性質上應屬全體住
    戶之受僱人，即與同法第一百三十七條第一項規定之受僱人相當。郵政機關之郵
    差送達文書於住、居所、事務所或營業所，不獲會晤應受送達人，而將文書付與
    公寓大廈管理員者，為合法送達，該管理員何時將文書轉交應受送達人，已生之
    送達效力不受影響（最高法院八十八年度台上字第一七五二號判決參照）。經查
    ，上開第一審判決正本於九十一年十一月二十五日送達於聲請人之住所高雄市苓
    雅區○○○路三四號二二樓之五，由超群大廈管理委員會管理員劉榮簽收，有卷
    附送達證書可證，揆諸前揭說明，該第一審判決正本既經郵政機關之郵差送達於
    聲請人之住所，不獲會晤應受送達人，而將文書付與公寓大廈管理員，自屬合法
    送達，至該管理員何時將文書轉交應受送達人，對已發生之送達效力並無影響，
    則聲請人於前抗告程序主張管理員於同年十二月一日始將該判決書交付伊之配偶
    陳秀琴，伊之上訴期間應自同年十二月一日起算云云，並不足採，其為此所提之
    超群大廈掛號信件登記簿及管理員名單等證物，即非屬足以影響原確定裁定或可
    受較有利益裁判之重要證物，聲請人執此聲請再審，為無理由，應予駁合。
三、依民事訴訟法第五百零七條、第五百零二條第二項、第九十五條、第七十八條，
    裁定如主文。
中      華      民      國    九十二    年      四      月    二十八    日
                                      臺灣高等法院高雄分院民事第三庭
~B1審判長法官  張國彬
~B2      法官  鄭月霞
~B3      法官  徐文祥
右正本係照原本作成。
不得抗告。
~B法院書記官  黃一秋
中      華      民      國    九十二    年      四      月    二十八    日


司法院資訊處製作；財團法人民間司法改革基金會備份。
